臺灣臺北地方法院民事判決　　　　　　　　　　　　九十三年度訴字第二七九六號
　　原　　　告　甲○○○群島商珩瑛廣告有限公司
　　法定代理人　丁○○
　　原　　　告　丙○○
　　共　　　同
　　訴訟代理人　詹順貴律師
　　　　　　　　邱琇偵律師
　　被　　　告　乙○○
　　　　　　　　宏盛通運有限公司
　　法定代理人　蕭伯裕
當事人間因請求侵權行為損害賠償事件，本院於中華民國九十三年十月二十六日言詞
辯論終結，判決如下：
    主  文
被告應連帶給付原告甲○○○群島商珩瑛廣告有限公司新臺幣壹拾萬元、丙○○新臺
幣壹拾捌萬元柒仟柒佰零參元，並均自民國九十三年六月三日起至清償日止，按年利
率百分之五計算之利息。
原告其餘之訴駁回。
訴訟費用由被告連帶負擔十一分之三，其餘由原告負擔。
本判決第一項得假執行。
原告其餘假執行之聲請駁回。
    事實及理由
壹、原告起訴主張：
    原告丙○○於民國九十二年八月十七日駕駛原告甲○○○群島商珩瑛廣告有限公
    司（下稱維京公司）所有之五四五三－ＦＳ號之汽車，行經木柵往台北方向北二
    高隧道內，經遭被告宏盛運通有限公司（下稱宏盛公司）所有，由被告乙○○所
    駕駛之重型砂石車追撞，致原告維京公司之車輛及丙○○之身體分別受有損害，
    各項損害內容分如後述。而被告乙○○為宏盛公司之受僱人，二人依法自應負連
    帶賠償之責。至於原告所受之損害分述如下：
（一）維京公司部分：
      系爭車輛係原告於九十二年七月二十七日所購買，遭被告公司之砂石車撞毀後
      ，經估價僅剩新臺幣（下同）一百十萬元之價值，經修復後以一百六十萬元之
      價額售予第三人，然系爭車輛因此所減少之價值為十萬元，被告對此應負連帶
      賠償之責。
（二）丙○○部分：
    (1)財產上之損害：
      丙○○因被告乙○○之侵權行為受有身體之損害，因而支出醫療費用三萬七千
      七百零三元。
    (2)非財產上之損害：
      丙○○因系爭車禍受傷，頸部必須以項圈固定並長期追蹤，所受病痛之折磨及
      生活之不便，致其精神痛苦不堪，為此請求一百萬元之損害賠償。
    綜上，原告爰依民法第一百八十四條第一項前段、第一百九十五條第一項前段、
    第一百九十六條及第一百八十八條第一項前段，提起本件訴訟等語。聲明：(一)被
    告應連帶給付原告維京公司十萬元，並自起訴狀繕本送達翌日起至清償日止之法
    定遲延利息；(二)被告應連帶給付原告丙○○一百零三萬七千七百零三元；(三)原告
    願均供擔保請准宣告假執行。
貳、被告方面：
一、宏盛公司部分：
    對於系爭侵權行為之發生致原告維京公司所有車輛減損價值十萬元及原告丙○○
    之醫療費用三萬七千七百零三元部分並不爭執，惟被告張仁瑜並非受僱宏盛公司
    ，然伊願賠償原告丙○○十萬元之非財產上損害。聲明：駁回原告之訴及其假執
    行之聲請。
二、乙○○部分：
    被告未於言詞辯論期日到場，亦未提出書狀作何聲明或陳述。
參、得心證之理由：
一、程序部分：
（一）原告維京公司原對於系爭車輛減損價值部分，請求被告連帶給付二十五萬元及
      其遲延利息，嗣減縮聲明請求被告連帶給付十萬元及其遲延利息，核與民事訴
      訟法第二百五十五條第一項第三款規定相符，應予准許，先予敘明。
（二）本件被告均未於言詞辯論期日到場，核無民事訴訟法第三百八十六條所列各款
      情形，應依原告之聲請，由其一造辯論而為判決。
二、實體部分：
    按因故意或過失，不法侵害他人之權利者，負損害賠償責任；不法侵害他人之身
    體或健康者，對於被害人因此喪失或減少勞動能力或增加生活上之需要時，應負
    損害賠償責任；不法毀損他人之物者，被害人得請求賠償其物因毀損所減少之價
    額；又不法侵害他人之身體、健康、名譽、自由、信用、隱私、貞操，或不法侵
    害其他人格法益而情節重大者，被害人雖非財產上之損害，亦得請求賠償相當之
    金額，民法第一百八十四條第一項前段、第一百九十六、第一百九十五條第一項
    分別定有明文。再按，受僱人因執行職務，不法侵害他人之權利者，由僱用人與
    行為人連帶負損害賠償責任，同法第一百八十八條第一項前段亦有明文。經查，
    原告維京公司所有之車輛及丙○○之身體因被告乙○○駕駛被告宏盛公司所有之
    車輛而受有損害之事實，為被告宏盛公司所不否認，被告乙○○則經合法通知未
    到庭，亦未提出任何書狀或陳述以為抗辯，依法對於前揭事實視為自認，並據原
    告提出門診收據憑單、發票等件為憑，是原告主張之前揭事實，自堪信為真實。
    惟被告宏盛公司抗辯被告乙○○係靠行之系爭砂石車所有人所雇用，並非該公司
    之受僱人，是該公司無庸負連帶清償之責云云。然查，乙○○所駕駛之系爭砂石
    車登記於被告公司名下，縱僅靠行於被告公司，此項靠行之法律關實非第三人所
    能得知，且該靠行契約之效力僅存於被告公司及該契約相對人之間，自不得以該
    法律關係對抗第三人，是被告公司前揭抗辯，自無足採。準此，被告張仁瑜因過
    失不法侵害原告所有之車輛及身體，既如前述，自應對原告負損害賠償責任，被
    告宏盛公司為其僱用人，依法應負連帶賠償之責，已堪認定。茲就原告請求之金
    額，逐項審核如下：
（一）維京公司請求之車輛毀損價值十萬元部分：
      被告宏盛公司對於此部分之請求並不爭執，被告乙○○則未到庭，對於該事實
      視為自認，是原告維京公司此部分之請求應予准許。
（二）丙○○部分：
    (1)醫療費用：
      原告丙○○因被告乙○○之侵權行為受有身體之損害，因而支出醫療費用三萬
      七千七百零三元之事實，為被告宏盛公司所不爭執，被告乙○○則視為自認，
      並據原告提出門診收據憑單為證，自堪信為真實，是原告此部分請求，亦應准
      許。
    (2)非財產上損害：
      本件原告丙○○因此次車禍受有頸部之傷害，雖已治療，然仍須定期門診追蹤
      ，此有原告提出之中山醫院診斷書為憑，被告對前揭文書均不爭執，是堪信原
      告此部分主張為真實。是原告因被告乙○○之前揭過失侵權行為，致其身體受
      有前述傷害，治療期間迄今，其精神及肉體受有痛苦；被告宏盛公司則願賠償
      十萬元之非財產上損害；而被告乙○○為一司機，收入不豐，本院審酌前情，
      認原告依法請求精神慰藉金十五萬元，尚屬有據，應予准許，逾前開准許部分
      之請求，即屬無據，尚難照准。
三、綜上所述，原告基於侵權行為法律關係，請求被告應連帶賠償渠等前揭所受之損
    害，依法有據。再按，損害賠償之債，以回復原狀為原則，金錢賠償為例外，故
    關於原告對於損害遲延利息之起算日，以本件民事起訴狀為催告之意思表示，並
    以前揭書狀繕本送達被告翌日起算遲延利息，依法有據，應予准許。從而，原告
    請求被告應連帶給付原告維京公司十萬元之車輛減損價值損害，並自起訴狀繕本
    ；暨被告應連帶給付原告丙○○十八萬七千七百零三元，並自起訴狀繕本送達翌
    日即九十三年六月三日起至清償日止，應屬有據。至原告請求逾前開准許之金額
    及利息計算範圍部分，則屬無據，為無理由，應予駁回。
四、原告陳明願供擔保，聲請宣告假執行，經核原告勝訴部分，屬五十萬元以下之金
    額為被告敗訴之判決，爰依職權宣告假執行；至原告其餘假執行之聲請，因訴之
    駁回而失所依據，併予駁回之。
五、本件判決基礎已臻明確，兩造其餘攻擊防禦方法及舉證，核與判決結果無影響，
    爰不再一一論列，併予敘明。
結論：原告之訴為一部有理由、一部無理由，依民事訴訟法第三百八十五條第一項前
段、七十九條、第八十五條第二項、第三百八十九條第一項第三款，判決如主文。
中　　　華　　　民　　　國　　九十三　　年　　　十　　　月　　二十八　　日
                                         民事第二庭法   官  洪純莉
右為正本係照原本作成。
如對本判決上訴，須於判決送達後廿日內向本院提出上訴狀
中　　　華　　　民　　　國　　九十三　　年　　　十　　　月　　二十八　　日
                                                    書記官  黃慧怡
